【裁判字號】    89,易,14
【裁判日期】    890322
【裁判案由】    違反區域計劃法
【裁判全文】
臺灣新竹地方法院刑事判決                        八十九年度易字第一四號
    公  訴  人  臺灣新竹地方法院檢察署檢察官
    被      告  丙○○
                甲○○
                乙○○
右列被告因違反區域計畫法案件，經檢察官提起公訴（八十八年度偵字第七三四六號
），本院判決如左：
        主  文
甲○○共同違反非都市土地分區使用計畫之管制規定使用土地，經該管市政府限期令
其變更使用恢復原狀，而不依限變更土地使用恢復土地原狀，累犯，處有期徒刑月
，如易科罰金，以佰元折算壹日。
丙○○、乙○○共同違反非都市土地分區使用計畫之管制規定使用土地，經該管市政
府限期令其變更使用恢復原狀，而不依限變更土地使用恢復土地原狀，各處有期徒刑
貳月，如易科罰金，均以佰元折算壹日。
        事  實
甲○○曾於民國八十六年間因偽造文書案件，經本院判處有期徒刑二月確定，甫於八
十六年十月二十八日執行完畢，竟仍不知悔改，其與丙○○、乙○○（甲○○之子）
均明知丙○○所有坐落新竹市○○段第一五七地號之土地，係不屬區域計畫法第十一
條規定之非都市土地，業經新竹市政府按照非都市土地分區使用計劃，製定非都市土
地使用分區圖，並編定為「山坡地保育區農牧用地」，且報經上級主管機關即臺灣省
政府核備後公告確定，而實施管制，不得作為非農牧使用。詎甲○○、乙○○、丙○○等竟共同基於犯意聯絡，由丙○○於八十八年間，以每年租金新臺幣（下同）七萬
五千元之代價出租予甲○○棄置建築廢棄物，甲○○、乙○○乃自八十八年四月間起
，提供上開土地供他人傾倒建築廢棄物，以收取每輛卡車建築廢棄物一千二百元之金
額，而未依編定之山坡地保育區農牧用地之管制用途使用上開土地，違反非都市土地
分區使用計畫之管制規定使用土地，嗣經該管新竹市政府於八十八年八月五日以八八
府地用字第五一０二０號函限令渠等依區域計畫法第二十一條、第二十二條之規定，
於函到後十四日內（起訴書誤載為十日內）變更土地使用恢復上開土地原狀，以符編
定使用，惟渠等仍未遵期將上開土地恢復農牧使用。旋該管新竹市政府又於八十八年
九月八日再以八八府地用字第五七六一一號函限令渠等依區域計畫法第二十一條、第
二十二條之規定，於函到後七日內變更土地使用恢復上開土地原狀，以符編定使用，
然渠等仍未遵期將上開土地恢復農牧使用。案經新竹市政府移送臺灣新竹地方法院檢
察署檢察官偵查起訴。
        理  由
一、訊據被告甲○○、乙○○對右揭事實均坦承不諱，被告丙○○則矢口否認有違反
    區域劃法犯行，辯稱上開土地分三區，伊僅將其中二區以每年租金七萬五千元租
    予被告甲○○堆放砂石，未同意被告甲○○、乙○○棄置建築廢棄物，且被告甲○○迄今僅支付伊二萬五千元云云。然查，上開土地係不屬區域計畫法第十一
    條規定之非都市土地，業經新竹市政府編定為「山坡地保育區農牧用地」，不得
    作為非農牧使用，有土地登記簿謄本在卷足稽。而被告丙○○既不否認有將上開
    土地出租予被告甲○○使用，縱其僅出租部分土地或出租之始確係約定僅供堆放
    砂石之用，而被告甲○○乃將上開土地作為棄置建築廢棄物之用，然此亦僅屬渠
    等間民事之糾葛。況不論上開土地實際上係供堆放砂石之用或作為棄置建築廢棄
    物之用，亦均屬未依編定之山坡地保育區農牧用地之管制用途使用上開土地。揆
    諸前開說明，被告丙○○所辯縱然屬實，亦不得據以卸責。又查，被告等三人未
    依編定之山坡地保育區農牧用地之管制用途使用上開土地，違反非都市土地分區
    使用計畫之管制規定使用土地，業經該管新竹市政府於八十八年八月五日以八八
    府地用字第五一０二０號函限令渠等依區域計畫法第二十一條、第二十二條之規
    定，於函到後十四日內（起訴書誤載為十日內）變更土地使用恢復上開土地原狀
    ，以符編定使用，惟渠等並未遵期將上開土地恢復農牧使用。旋該管新竹市政府
    又於八十八年九月八日再以八八府地用字第五七六一一號函限令渠等依區域計畫
    法第二十一條、第二十二條之規定，於函到後七日內變更土地使用恢復上開土地
    原狀，以符編定使用，而渠等亦未遵期將上開土地恢復農牧使用等情，亦有新竹
    八十八年八月五日八八府地用字第五一０二０號函暨被告丙○○回執、八十八年
    九月八日八八府地用字第五七六一一號函、八十八年八月三十日新竹市香山區非
    都市土地違規使用案件處理查報表、八十八年九月二十八日新竹市香山區非都市
    土地違規使用案件處理查報表各一份及照片影本十三禎等在卷可稽。再者，被告
    三人係共同違反非都市土地分區使用計畫之管制規定使用土地，已如前述，且該
    管新竹市政府函限令渠等依區域計畫法第二十一條、第二十二條之規定變更土地
    使用恢復上開土地原狀，並送達於共犯即被告丙○○收受無訛，被告甲○○、乙○○自不得再以未接獲該管新竹市政府限期變更土地使用恢復上開土地原狀函件
    為由，而據為卸責之詞。綜上，事證已臻明確，被告等犯行均堪以認定。
二、按區域計畫法第十五條第一項規定，區域計畫公告實施後，不屬第十一條之非都
    市土地，應由有關縣（市）政府，按照非都市土地分區使用計畫，製定非都市土
    地使用分區圖，並編定各種使用地，報經上級主管機關核備後，實施管制。而違
    反上開第十五條第一項之管制使用土地者，該管縣（市）政府得限期令其變更使
    用恢復原狀，區域計畫法第二十一條亦定有明文。被告甲○○、乙○○、丙○○
    違反前開規定，經該管新竹市政府限期令其變更使用恢復原狀，而仍不依限變更
    土地使用恢復土地原狀，所為均係犯區域計畫法第二十二條之罪。被告三人間就
    前開犯行，有犯意之聯絡及行為之分擔，均為共同正犯。又被告甲○○曾於民國
    八十六年間因偽造文書案件，經本院判處有期徒刑二月確定，甫於八十六年十月
    二十八日執行完畢之事實，有臺灣新竹地方法院檢察署刑案資料查註紀錄表及臺
    灣高等法院被告全國前案紀錄表在卷足參，茲於執行完畢後五年以內再犯有期徒
    刑以上之本罪，為累犯，應依法加重其刑。爰審酌被告三人為牟取利益，破壞土
    地使用之管制，犯罪手段、情節及所生危害非輕，惟念被告乙○○、丙○○均無
    何刑事前科紀錄，有前開臺灣新竹地方法院檢察署刑案資料查註紀錄表及臺灣高
    等法院被告全國前案紀錄表在卷可稽，且被告乙○○、丙○○均坦承犯行，態度
    尚稱良好等一切情狀，分別酌予量處如主文所示之刑，並均諭知易科罰金之折算
    標準，以資懲儆。
據上論斷，應依刑事訴訟法第二百九十九條第一項前段，區域計畫法第二十二條，刑
法第十一條前段、第二十八條、第四十一條，罰金罰鍰提高標準條例第一條前段、第
二條，判決如主文。
本案經檢察官黃仁宏到庭執行職務。
中    華    民    國      八十九        年    三      月    二十二    日
                                臺灣新竹地方法院刑事第二庭
                                    法  官  汪  銘  欽
右正本證明與原本無異。
如不服本判決，應於判決送達後十日內向本院提出上訴狀（應附繕本），上訴於臺灣
高等法院。
                                    書記官  鄭  敏  郎
中    華    民    國      八十九        年    三        月    二十二    日
附論罪法條：
區域計劃法第二十一條：
違反第十五條第一項之管制使用土地者，該管直轄市、縣（市）政府得限期令其變更
使用或拆除建築物恢復原狀。
區域計劃法第二十二條：
違反前條規定不依限變更土地使用或拆除建築物恢復土地原狀者，除依行政執行法辦
理外，並得處六月以下有期徒刑、拘役或科三千元以下罰金。


司法院資訊處製作；財團法人民間司法改革基金會備份。
